【裁判字號】    90,易,2055
【裁判日期】    901107
【裁判案由】    妨害自由等
【裁判全文】
臺灣臺南地方法院刑事判決              九十年度易字第二五五號
    公  訴  人  臺灣臺南地方法院檢察署檢察官
    被      告  甲○○
右列被告因妨害自由等案件，經檢察官提起公訴（九十年度營偵字第一二二一號），
本院判決如左：
    主  文
甲○○損壞他人之門窗，足以生損害他人，累犯，處罰金參仟元，如易服勞役，以參
佰元折算壹日。又以強暴、脅迫使人行無義務之事，累犯，處拘役參拾日，如易科罰
金，以參佰元折算壹日。又以加害身體之事恐嚇他人，致生危害於安全，累犯，處拘
役參拾日，如易科罰金，以參佰萬折算壹日。拘役部分應執行拘役伍拾伍日，如易科
罰金，以參佰元折算壹日。
    事  實
一、甲○○有多項前科，最近一次因竊盜案件，經法院判決有期徒刑九月確定，於九
    十年四月二十五日執行完畢，仍不知悔改，於九十年六月二十四日十八時許，至
    台南縣東山鄉東正村一五○號丙○○之住處，欲找丙○○之兄沈慶鍾，因尋人未
    獲，甲○○竟持椅子毀損丙○○住處之門窗，足以生損害於丙○○。適逢丙○○
    騎機車返家撞見，甲○○竟強行將丙○○之機車鑰匙拔掉，在嚇令丙○○作上甲
    ○○之機車，使丙○○行無義務之事，丙○○因心生畏懼，迫於無奈而上車。甲
    ○○遂將丙○○載往台南縣東山鄉東山村五三五號甲○○之住宅。甲○○於途中
    復揚言：要丙○○找沈慶鍾出面，否則要丙○○好看，致丙○○心生畏懼。甲○
    ○將丙○○載至其前開住處後，又命丙○○打電話給沈慶鍾，因仍然連絡無著，
    甲○○即憤而毆打丙○○（傷害部分未據告訴），經旁人勸阻始停手，甲○○將
    機車鑰匙還給丙○○，丙○○始自行離開返家。
二、案經丙○○訴由台南縣警察局白河分局報告臺灣臺南地方法院檢察署檢察官偵查
    起訴。
    理  由
一、訊據被告甲○○，否認有毀損、強制、恐嚇等犯行，辯稱：伊有打告訴人丙○○
    二下而已，伊沒有毀損告訴人家的門窗，伊有拔告訴人的鑰匙，將告訴人載到他
    家，並且叫告訴人找沈慶鍾出來，當時伊的口氣很不好，可能告訴人會害怕，所
    以才和伊一起回家，伊只是說要告訴人把沈慶鍾找出來，如果不找出來，就試試
    看，並沒有恐嚇告訴人云云。
二、然查右揭事實業據告訴人指述綦詳，且有告訴人家中門窗遭毀損之照片附卷可稽
    。又查若被告未對告訴人以強暴脅迫，何以告訴人會害怕？告訴人又何必要與被
    告一起回家？且查被告為找告訴人之兄無著，竟憤而打告訴人，業據被告所自承
    ，堪認當時被告確係態度蠻橫，告訴人供稱被告出言恫嚇等情，自堪採信，被告
    犯行堪予認定。
三、核被告所為，係犯刑法第三百五十四條之毀損罪；刑法第三百零四條第一項之使
    人行無義務事之罪；第三百零五條之恐嚇罪。被告犯前開各罪間，犯意個別，行
    為互殊，為數罪，應分論併罰。復查被告有多項前科，最近一次因竊盜案件，經
    法院判決有期徒刑九月，於九十年四月二十五日執行完畢，有臺灣臺南地方法院
    檢察署刑案資料查註紀錄表在卷可稽，被告仍不知悔改，再犯本刑唯有期徒刑之
    本案各罪，為累犯，依法加重其刑。爰審酌被告犯罪之一切情狀，就所犯各罪分
    別量處如主文所示之刑，並定拘役部分之執行刑，及諭知罰金易服勞役及拘役易
    科罰金之折算標準。
據上論斷應依刑事訴訟法第二百九十九條第一項前段，刑法第三百五十四條、第三百
零四條第一項、第三百零五條、第四十七條、第四十一條、第四十二條第二項、第五
十一條第六款，罰金罰鍰提高標準條例第一條前段、第二條，判決如主文。
本案經檢察官乙○○到庭執行職務
中    華    民    國      九十        年     十一      月       七      日
                                  臺灣臺南地方法院刑事第一庭
                                  法      官      蘇  孫  波
右正本證明與原本無異。
如不服本判決，應於判決送達後十日內，向本院提出上訴狀。（應附繕本）
                                  書  記  官      林  朝  鴻
中    華    民    國      九十        年      十一     月        八     日
附錄法條：
中華民國刑法第三百零四條
以強暴、脅迫使人行無義務之事或妨害人行使權利者，處三年以下有期徒刑、拘役或
三百元以下罰金。
前項之未遂犯罰之。
中華民國刑法第三百零五條
以加害生命、身體、自由、名譽、財產之事，恐嚇他人致生危害於安全者，處二年以
下有期徒刑、拘役或三百元以下罰金。
中華民國刑法第三百五十四條
毀棄、損壞前二條以外之他人之物或令致不堪用，足以生損害於公眾或他人者，處二
年以下有期徒刑、拘役或五百元以下罰金。


司法院資訊處製作；財團法人民間司法改革基金會備份。
